臺灣新北地方法院民事裁定
111年度補字第1511號
原      告  吳欣勲  

訴訟代理人  李易璋律師
被      告  陳月紅  

            吳士民  
            吳士昇  
上列當事人間請求分割共有物事件，本院裁定如下：
    主  文
原告應於本裁定送達後五日內繳納第一審裁判費新臺幣肆萬伍仟
貳佰伍拾參元，逾期未繳，即駁回起訴。
    理  由
一、按訴訟標的之價額，由法院核定；核定訴訟標的之價額，以
    起訴時之交易價額為準，無交易價額者，以原告就訴訟標的
    所有之利益為準；法院因核定訴訟標的之價額，得依職權調
    查證據；以一訴主張數項標的者，其價額合併計算之，民事
    訴訟法第77條之1第1至3項、第77條之2第1項本文分別定有
    明文。又共有物分割之訴，其訴訟標的價額以原告因分割所
    受利益之客觀價額為準，非以共有物全部之價額定之（最高
    法院70年台上字第1757號裁判意旨參照）。次按原告之訴有
    起訴不合程式或不備其他要件之情形者，依其情形可以補正
    ，經審判長定期間命其補正而不補正者，法院應以裁定駁回
    之，民事訴訟法第249條第1項第6款亦定有明文。
二、原告提起本件訴訟，未據繳納裁判費，起訴程式自有欠缺，
    應予補正。原告起訴請求變價分割兩造共有坐落新北市○○區
    ○○段0000000地號土地（面積127平方公尺，權利範圍5分之1
    ，下稱系爭土地)及其上同段3275建號建物（層次面積76.12
    平方公尺，附屬建物陽臺面積12.99平方公尺，權利範圍1分
    之1，即門牌號碼新北市○○區○○路0段00巷00弄0號3樓，下稱
    系爭房屋，與系爭土地合稱系爭房地），揆諸前揭說明，本
    件訴訟標的價額應以原告因分割系爭房地所受利益之客觀價
    額為準，即其應有部分於起訴時之交易價額為計。而與系爭
    房地相近路段、屋齡、層次數、面積之不動產（含基地）於
    民國111年4月間之交易價格約為每平方公尺新臺幣（下同）
    10萬0,320元，此有內政部不動產交易實價登錄查詢資料1份
    在卷可佐，則本件訴訟標的價額應核定為446萬9,758元【計
    算式：總面積89.11平方公尺(層次面積76.12平方公尺＋陽臺
    12.99平方公尺）×系爭房地於起訴時之不動產交易價額為每
    平方公尺10萬0,320元×原告之應有部分1/2＝446萬9,758元，
    元以下四捨五入】，故應徵第一審裁判費4萬5,253元。茲依
    民事訴訟法第249條第1項但書之規定，命原告限期補繳裁判
    費(詳如主文所示)，逾期未繳，即駁回起訴。
三、爰裁定如主文。　　
中　　華　　民　　國　　111 　年　　9 　　月　　15　　日
                  民事第五庭  審判長法  官  高文淵
　　　　　　　　　                 
　　　　　　　　　                  法  官  曹惠玲
　　　　　　　　　
　　　　　　　　　                  法  官  劉容妤   

以上正本係照原本作成。
如對本裁定關於核定訴訟標的價額部分抗告，應於裁定送達後10
日內向本院提出抗告狀，並繳納抗告費新臺幣1,000元；關於命
補繳裁判費部分，不得抗告。
中　　華　　民　　國　　111 　年　　9 　　月　　15　　日
                                    書記官  黃信樺